【裁判字號】    97,易,226
【裁判日期】    970430
【裁判案由】    毒品危害防制條例
【裁判全文】
臺灣高雄地方法院刑事判決               97年度易字第226號
公  訴  人  臺灣高雄地方法院檢察署檢察官
被      告  甲○○
上列被告因毒品危害防制條例案件，經檢察官提起公訴（96年度
毒偵字第8159號、第8666號、第9590號），本院依簡式審判程序
判決如下：
    主  文
甲○○施用第二級毒品，累犯，處有期徒刑陸月。又施用第二級
毒品，累犯，處有期徒刑陸月，扣案之甲基安非他命壹包（含包
裝袋，檢驗前淨重零點參參參公克，檢驗後淨重零點參貳伍公克
）沒收銷燬之。又施用第二級毒品，累犯，處有期徒刑陸月，扣
案之甲基安非他命（含包裝袋，檢驗前淨重零點貳伍肆公克，檢
驗後淨重零點貳肆肆公克）沒收銷燬之。應執行有期徒刑壹年肆
月，扣案之甲基安非他命貳包（均含包裝袋，檢驗前淨重分別為
零點參參參公克、零點貳伍肆公克，檢驗後淨重分別為零點參貳
伍公克、零點貳肆肆公克），均沒收銷燬之。
    事  實
一、甲○○於民國89年間，因施用毒品案件，經本院以89年度毒
    聲字第5949號裁定送勒戒處所施以觀察、勒戒後，認有繼續
    施用毒品傾向，復經本院以90年度毒聲字第7382號裁定令入
    戒治處所施以強制戒治後，認無繼續戒治之必要，經本院以
    91年聲字第3846號裁定停止戒治，所餘戒治期間付保護管束
    ，距甲○○仍無法戒除毒癮，於上開案件保護管束期間再犯
    施用毒品案件，經本院以91年度毒聲字第6816號裁定撤銷停
    止戒治，令入戒治處所施以強制戒治，而於92年7 月8 日強
    戒治期滿執行完畢釋放。且因上開施用毒品案件，經臺灣高
    雄地方法院檢察署檢察官，以90年度毒偵字第4777號提起公
    訴，並經本院以91年度易字第39號判決判處有期徒刑4 月確
    定。復因施用毒品案件，經本院以91年度訴字第13 04 號判
    決判處有期徒刑7 月確定，上開二罪，經本院以91年度聲字
    第2215號裁定應執行有期徒刑10月確定，於93年4 月23日縮
    行期滿，翌日出監。
二、距甲○○仍不知悔改，竟於上開強制戒治處分執行完畢釋放
    後5 年內，明知甲基安非他命經公告列為毒品危害防制條例
    第2 條第2 項第2 款之第二級毒品，不得非法持有、施用，
    分別基於施用第二級毒品甲基安非他命之犯意，於（一）96
    年8 月12日下午5 時許，在高雄火車站附近某公園之公廁內
    ，以將甲基安非他命置入玻璃吸食器內，以火燒烤吸食煙霧
    之方式，施用第二級毒品甲基安非他命1 次，嗣於同日晚上
    6 時許，因另案通緝遭員警查獲，經其同意下採尿送驗後，
    結果呈甲基安非他命陽性反應，始知悉上情。（二）96年9
    月14日晚上7 時許，在上開地點，以前揭方式，施用第二級
    毒品甲基安非他命1 次，嗣於同日晚上8 時許，因另案遭員
    警查獲，並當場查扣甲基安非他命1 包（含包裝袋，檢驗前
    淨重0.333 公克，檢驗後淨重0.325 公克），經其同意下採
    尿送驗後，結果呈甲基安非他命陽性反應，始知悉上情。（
    三）96年10月21日晚上6 時許，在上開地點，以前揭方式，
    施用第二級毒品甲基安非他命1 次，嗣於同日晚上8 時40分
    許，因形跡可疑，為警盤查，並當場查扣甲基安非他命1 包
    （含包裝袋，檢驗前淨重0.254 公克，檢驗後淨重0.244 公
    克），經其同意下採尿送驗後，結果呈甲基安非他命陽性反
    應，始知悉上情。
    理  由
一、上開事實業經被告甲○○坦白承認（本院卷第58頁），且其
    為警查獲所採集之尿液檢體，分別經送檢驗結果，均呈甲基
    安非他命陽性反應，有高雄市立凱旋醫院96年8 月20日A000
    00000 號、96年9 月26日A00000000 號、96年11月1 日A000
    00000 號濫用藥物尿液檢驗報告、保安警察大隊刑案移送專
    責組偵辦毒品危害防制條例嫌疑人尿液採證代碼表、高雄縣
    政府警察局零雅分局偵辦煙毒麻藥案件嫌疑人尿液採證代碼
    對照表在卷可稽（見偵卷1 第13、14頁；偵卷2 第12頁；苓
    雅分局警卷第17頁；偵卷3 第14頁、第15頁）。上開分別扣
    案之白色晶體2 包（均含包裝袋，檢驗前淨重分別為0.333
    公克、0.254 公克，檢驗後淨重分別為0.325 公克、0.244
    公克），分別送高雄市立凱旋醫院檢驗後，結果均確為甲基
    安非他命，有該院96年12月17日高市凱醫驗字第5711號、第
    57 13 號濫用藥物成品檢驗鑑定書附卷可考（見偵卷2 第32
    頁；偵卷3 第20頁）。足見被告上開自白核與事實相符，應
    可採信。又被告有如事實欄所示之經強制戒治執行完畢釋放
    等情，有臺灣高等法院被告前案紀錄表在卷可佐，顯見其係
    於上開強制戒治執行完畢釋放後，5 年內再犯本案施用第二
    級毒品之罪，事證明確，被告犯行堪以認定，自應依法論科
    。
三、按甲基安非他命係毒品危害防制條例第2 條第2 項第2 款所
    明定之第二級毒品，不得非法持有、施用。核被告所為，均
    係犯毒品危害防制條例第10條第2 項之施用第二級毒品甲基
    安非他命罪。又被告持有第二級毒品甲基安非他命之低度行
    為，均應為施用甲基安非他命之高度行為所吸收，均不另論
    罪。被告上開3 次犯行，犯意各別，行為互異，應分論併罰
    。查被告犯有事實欄所載之前科紀錄，有前開臺灣高等法院
    被告前案紀錄表可按，其於有期徒刑之執行完畢後5 年內，
    故意再犯
    本件有期徒刑以上之施用第二級毒品罪，均為累犯，均應依
    刑法第47條第1 項之規定，均加重其刑。
    本件被告於96年9 月14日為警員劉玉賢查獲時，因被告無法
    出示身份證件，經警員以小型電腦查知被告為毒品人口，且
    當時被告身形消瘦，並有流鼻涕之狀況，警員劉玉賢即懷疑
    被告可能有施用毒品之情形，並詢問被告有無攜帶不法之物
    ，被告即提出白色晶體1 包，並未表明係甲基安非他命，經
    帶回派出所檢驗後，被告始坦承犯行等情，業據證人即警員
    劉玉賢於本院審理時證陳明確（本院卷第67頁第14行）；又
    被告於96年10月21日遭警員翁仲宏查獲時，因未攜帶身份證
    件，經警員詢問其身份資料，因警員翁仲宏曾因毒品通緝案
    件查獲過被告，經被告告知姓名後，即知悉被告係毒品前科
    ，而被告當時因警張身體不停顫抖，警員翁仲宏即詢問被告
    ，是否有攜帶違禁物，否則為何如此緊張，被告即提出甲基
    安非他命1 包，惟被告當時否認施用毒品，並於製作筆錄時
    表示自96年7 月為警查獲後，均未施用任何毒品等情，業據
    證人即警員翁仲宏於本院審理時證述明確（本院卷第69頁第
    11 行 至第70頁第6 行）。是被告上開行為，均不符合刑法
    第62 條 自首之要件，附此敘明。爰審酌施用甲基安非他命
    ，會戕害身心，而被告前因施用毒品經送強制戒治後，猶不
    思戒絕革除惡習，再為本件犯罪，顯未因前所受強制戒治而
    記取教訓，惟其施用毒品所生危害，實以自戕身心健康為主
    ，對於他人生命、身體、財產等法益，尚無明顯而重大之實
    害，兼衡其犯罪後坦承犯行等一切情狀，分別量處如主文所
    示之刑，並定應執行之刑。
四、又扣案之白色晶體2 包（不含包裝袋，驗後淨重分別為0.33
    3 公克、0.254 公克，檢驗後淨重分別為0.325 公克、0.24
    4 公克），經鑑定結果，分別確為甲基安非他命，均已如前
    述，應均依毒品危害防制條例第18條第1 項前段規定，分別
    宣告沒收銷燬之。另送驗耗損之部分，因已滅失，爰不另宣
    告沒收銷燬。又盛裝上揭甲基安非他命之包裝袋2 個，具有
    防止毒品裸露、逸出及潮濕之功用，並便於攜帶，分別為被
    告施用第二級毒品所用之物，因分與毒品難以析離，應視同
    毒品，並依毒品危害防制條例第18條第1 項前段規定，分別
    宣告沒收銷燬之。
據上論斷，應依刑事訴訟法第273 條之1 第1 項、第299 條第1
項前段，毒品危害防制條例第10條第2 項、第18條第1 項前段，
刑法第11條、第47條第1 項、第51條第5款，判決如主文。
本案經檢察官乙○○到庭執行職務。
中    華    民    國    97    年    4     月    30    日
                  刑事第十五庭  法  官  王碧瑩
以上正本證明與原本無異。
如不服本判決應於收受本判決後10日內向本院提出上訴書狀，並
應敘述具體理由，如未敘述上訴理由者，應於上訴期間屆滿後20
日內補提理由書狀於本院（均須按他造當事人之人數附繕本）「
切勿逕送上級法院」。
中    華    民    國    97    年    4     月    30    日
                                書記官  蔡語珊
附錄論罪科刑法條
毒品危害防制條例第10條第2項
施用第二級毒品者，處三年以下有期徒刑。


司法院資訊處製作；財團法人民間司法改革基金會備份。
